【裁判字號】    98,交上易,121
【裁判日期】    980617
【裁判案由】    過失致死
【裁判全文】
臺灣高等法院刑事判決               98年度交上易字第121號
上  訴  人  臺灣宜蘭地方法院檢察署檢察官
被      告  甲○○
上列上訴人因被告過失致死案件，不服臺灣宜蘭地方法院97年度
交易字第127號，中華民國98年3月18日第一審判決（起訴案號：
臺灣宜蘭地方法院檢察署97年度偵字第3932號），提起上訴，本
院判決如下：
    主  文
上訴駁回。
    事實及理由
一、本案經本院審理結果，認第一審以被告甲○○犯刑法第 276
    條第1項之過失致死罪，判處有期徒刑6月，並諭知易科罰金
    折算之標準為新台幣1000元折算一日，認事用法及量刑均無
    不當，應予維持，並引用第一審判決書記載之事實、證據及
    理由（如附件）。
二、公訴人上訴意旨略以：本件被告開車肇事致被害人簡吉村死
    亡，對於被害人及其家屬實造成不可回復之損害，且未展現
    誠意，取得被害人家屬之諒解，致雙方迄未成立和解，原審
    僅判處被告有期徒刑6 月，得易科罰金，其量刑是否過輕？
    又被告於肇事時車速甚快，能否僅因被害人酒後騎乘機車，
    即遽認為肇事主因？均有值商榷之處，並請求送請覆議鑑定
    ，以明雙方肇事責任之輕重等情。
三、惟查：(一)據卷附現場圖示及照片所示，被害人機車左倒於交
    岔路口內，其後留有刮地痕4.0 公尺長，刮地痕起點在交岔
    路口內，前輪擋泥板有擦痕、前面板左側毀損，其車道為閃
    光紅燈，被告自小客車斜停，後車尾距機車前輪7.6 公尺，
    自小客車右側前、後車門有新撞擊及擦痕，其車道為閃光黃
    燈等情，顯見被害人酒後騎乘機車，行經閃光紅燈之交岔路
    口，支線道未停讓主幹道車先行，致撞擊被告自小客車右側
    前後車門，而肇事故至明，而現場並未留下煞車痕，據被告
    於警詢自陳車速40公里，並未超速，僅足證明其行經交岔路
    口未減速慢行，卷內尚無證據足以證明其車速甚快，是告訴
    人指摘被告車速甚快，尚非有據。又原台灣省基宜區車輛行
    車事故鑑定委員會依據卷內所有證據，鑑定結果認本件車禍
    被害人酒後駕駛輕機車，行經閃光紅燈號誌岔路口，支道車
    未停讓左側幹道車先行，為肇事主因，被告駕車行經閃光黃
    燈號誌岔路口，未減速慢行，為肇事次因，經查並無不當，
    是檢察官請求本件車禍送覆議鑑定，核無必要。(二)又本件被
    告於原審自陳願賠償被害人家屬新台幣（下同）30萬元，不
    為家屬接受，於本院復稱願賠償50萬元，顯見被告犯後態度
    並非極差，不能因兩造無法達成民事和解，即遽認被告態度
    惡劣，毫無悔意，況本件被告於犯罪後尚符合自首要件，而
    經減刑在案。原審審酌一切情狀，量處被告有期徒刑6 月，
    並諭知易科罰金之折算標準，並無違反比例原則，亦無失之
    過輕之情。綜上，檢察官尋害告訴人之請求提起上訴，指摘
    原判決量刑過輕，非有理由，應予駁回。
據上論結，應依刑事訴訟法第373條、第368條，判決如主文。
本案經檢察官陳玉珍到庭執行職務。
中    華    民    國    98    年    6     月    17    日
                  刑事第十庭    審判長法  官 楊炳禎
                                      法  官 陳春秋
                                      法  官 李春地
以上正本證明與原本無異。
不得上訴。
                                      書記官 蘇秋
中    華    民    國    98    年    6     月    17    日
附錄：本案論罪科刑法條全文
刑法第276條第1項
因過失致人於死者，處2年以下有期徒刑、拘役或2千元以下罰金
。
從事業務之人，因業務上之過失犯前項之罪者，處5 年以下有期
徒刑或拘役，得併科3千元以下罰金。


司法院資訊處製作；財團法人民間司法改革基金會備份。
